臺灣基隆地方法院刑事判決　　　　　　　 94年度訴字第607號
公　訴　人　臺灣基隆地方法院檢察署檢察官
被　　　告　丙○○
上列被告因竊盜等案件，經檢察官提起公訴（93年度偵字第3977
號、94年度偵字第184號、偵緝字第90號），嗣經本院合議改採
簡式審判程序審理，本院判決如下：
    主  文
丙○○連續攜帶兇器竊盜，處有期徒刑貳年陸月，扣案之鑰匙拾
參支沒收；又收受贓物，處有期徒刑肆月；又連續行使偽造私文
書，足以生損害於公眾及他人，處有期徒刑柒月，「巳○○」身
分證上之丙○○照片壹張、在子○○聯邦及渣打銀行信用卡背面
簽名欄偽造之「己○○」之署押各壹枚、如附表二所示簽帳單顧
客留存聯、在如附表二所示簽帳單銀行留存聯上偽造之「己○○
」、「周進富」、「Li Vg Vag」、「子○○」等署押、在附表
三所示各書面偽造之「巳○○」署押（包含指印），均沒收之；
應執行有期徒刑參年貳月，扣案之鑰匙拾參支、「巳○○」身分
證上之丙○○照片壹張、在子○○聯邦及渣打銀行信用卡背面簽
名欄偽造之「己○○」之署押各壹枚、如附表二所示簽帳單顧客
留存聯、在如附表二所示簽帳單銀行留存聯上偽造之「己○○」
、「周進富」、「Li Vg Vag」、「子○○」等署押、在附表三
所示各書面偽造之「巳○○」署押（包含指印），均沒收之。
    事  實
一、丙○○素行不良，其於少年時之民國73年間起犯竊盜非行，
    經裁定交付保護管束，又於78年間犯竊盜罪、強盜罪，分別
    經台灣台北地方法院判處有期徒刑9月、3年確定，嗣經定應
    執行刑為有期徒刑3年4月，再於82年間犯竊盜罪，經台灣台
    北地方法院判處有期徒刑4月確定，又於84年間犯竊盜罪，
    經台灣台北地方法院判處有期徒刑7月，嗣經台灣高等法院
    維持確定，再於85年間犯贓物罪、竊盜罪，經台灣板橋地方
    法院分別判處拘役30日、5月確定，上開徒刑、拘役均經入
    監且於86年10月25日以前執行完畢在案；又於86年間因犯竊
    盜罪，經台灣板橋地方法院於86年7月28日判處有期徒刑5月
    ，嗣經台灣高等法院維持確定，再於87年間因違反電信法，
    經台灣台北地方法院簡易庭於87年10月30日判處罰金新台幣
    70000元確定，又於87年間因犯偽造有價證券罪、竊盜罪、
    侵占罪，經台灣板橋地方法院於87年12月30日分別判處有期
    徒刑3年2月、2年4月、4月，應執行有期徒刑5年8月確定，
    前開有期徒刑5月、罰金新台幣70000元易服勞役、5年8月先
    後接續執行，其於87年10月2日入監執行，至92年5月28日假
    釋出監，須至93年5月7日始假釋期滿，又於假釋期間之93年
    年初因犯竊盜罪，經台灣板橋地方法院簡易庭於93年2月9日
    判處有期徒刑6月確定，再於93年間因犯施用第一級、第二
    級毒品罪，經本院於93年11月30日分別判處有期徒刑7月、3
    月，應執行有期徒刑9月確定，其前之假釋亦經撤銷，須入
    監服殘刑有期徒刑11月又9日，其現正接續服該殘刑、前開
    有期徒刑6月、9月。丙○○仍不知悔改，復基於意圖為自己
    不法之所有之概括犯意，自93年4月11日起至同年10月18日
    止，在附表一所示之時、地，以附表一所示之鑰匙或客觀上
    足以對人之生命、身體造成危險之兇器十字起子等工具、方
    法，連續行竊停放於路旁或停車場內，如附表一所示辰○○
    、乙○○、寅○○、己○○等人之自用小客車、車牌或車內
    之財物得手。丙○○並於竊得己○○、辛○○、子○○等人
    之信用卡後，復基於行使偽造私文書及詐欺取財之概括犯意
    ，先於子○○所有之聯邦商銀及渣打銀行信用卡背面偽簽「
    子○○」署名後，持竊得之己○○、辛○○、子○○等人之
    萬泰商銀、聯邦商銀、渣打銀行之信用卡，連續於附表二所
    示時、地，刷卡消費附表二所示金額，並分別於各該信用卡
    簽帳單上偽造「己○○」、「周進富」、「Li Vg Vag」、
    「子○○」等人之署名而偽造私文書，再將偽造之簽帳單持
    交附表二之各該加油站及商店人員收執而行使之，使各該特
    約商店及發卡銀行人員陷於錯誤，據以准許消費或代為墊付
    消費款，足以生損害於真正持卡人己○○、辛○○、子○○
    等人及聯邦商銀、萬泰商銀、渣打銀行等發卡銀行及消費之
    各商家經營人。嗣於93年10月20日凌晨4時30分許，丙○○
    駕駛掛有6391-FP號車牌之DH-8990號自用小客車欲搭載不知
    情之詹勳煜、馬禎翎（該2人經檢察官另為不起訴處分）至
    台北市馬禎翎住處時，在詹勳煜住處即基隆市○○區○○路
    一段272號對面，為發現贓車而埋伏守候之員警當場查獲，
    並在丙○○竊得之DH-8990號自用小客車後行李箱中查獲丙○○黑色手提袋1只，內有己○○汽車駕照1張、午○○身分
    證影本1張、硬幣新台幣（下同）50元、戊○○所有電話IC
    卡、悠遊卡、大潤發會員卡各1張、丁○○○所有文件及
    BENQ 行動電話1支、卯○○所屬公司作廢之基隆一信存摺1
    本、子○○所有高速公路回數票9張及偽簽有「子○○」署
    押之中油、家樂福簽帳單各1張、未○○汽、機車駕照各1張
    、丑○○護照及臺灣居民來往大陸通行證各1本、雍氏妙心
    越南護照1本等物（以上物品除偽造子○○簽名之簽帳單2張
    外，餘均各經己○○等人領回保管）、另扣得丙○○所有供
    其犯附表一編號2至5、8至11、13之竊盜犯行之鑰匙13支（
    另尚扣得其餘非據以作案之6支鑰匙），經丙○○供述，始
    悉上情；警方另於93年4月14日12時許，在台北市○○路○段
    86巷口逮獲丙○○，並查獲寅○○所有之物品而查獲附表一
    編號1之竊盜犯行，另亦扣得其犯該竊盜犯行之非屬其所有
    之鑰匙1支。
二、丙○○於93年8、9月間，因遭通緝，為躲避警方追緝，經友
    人黃煒絡（原名黃容明）介紹，寄宿於周俊菁（經檢察官另
    行簽移臺灣板橋地方法院檢察署偵辦）位於台北縣新莊市○○街237巷1號3樓之租屋處；丙○○明知周俊菁所交付之丑
    ○○護照、臺灣居民來往大陸通行證（93年9月2日，丑○○位於台北縣樹林市○○街5巷8號5樓住處遭人侵入，該證
    件連同金飾、項鍊、紀念幣、紀念對表等財物被竊）及雍
    氏妙心越南護照1本（該物為庚○○之越南籍妻雍氏妙心所
    有，於93年9月3日，庚○○位於台北縣新莊市○○街39巷8-
    3號住處，遭人破壞剪開家中防火巷鐵窗侵入竊走現金【含
    越幣、美金、新台幣】、金飾、存款簿、提款卡及庚○○駕
    照、曹彥庭身分證、雍氏妙心所有護照等物，嗣台北縣警察
    局新店分局持搜索票於93年10月21日，在台北縣永和市○○
    路25巷9弄7號1樓隋風恒住處，搜獲遭換貼相片變造之庚○○駕照及庚○○之弟曹彥庭之身分證各1張及其他人被竊之
    證件，而以竊盜罪嫌移送隋風恒至臺灣板橋地方法院檢察署
    偵辦），是行竊或其他來源不明之贓物，竟基於牙保贓物之
    犯意，接受周俊菁代為尋找證件銷售管道之委託，允代為銷
    贓出售證件而收受之。嗣因丙○○未尋得買受證件之人，並
    已離開周俊菁租屋處，而未能售出上開護照等證件。丙○○
    於93年10月20日為警查獲時，在其所有之手提袋中查獲上開
    證件（業經丑○○、庚○○領回保管），經丙○○供承係周
    俊菁委託處理而交付，始悉上情。
三、丙○○因假釋期間再犯竊盜、毒品等罪，並遭臺灣板橋地方
    法院檢察署、台北地方法院檢察署、基隆地方法院檢察署分
    別於93年7月22日、8月10日、9月22日發佈通緝在案；詎其
    為逃避通緝臨檢，於93年9月底某日，在宜蘭縣宜蘭市火車
    站附近之「大恐龍遊藝場」內，經由綽號「瘦猴」之真實姓
    名年籍不詳成年男子介紹，向姓名年籍亦不詳、綽號「阿彪
    」之成年男子購買身分證件；丙○○明知綽號「阿彪」之成
    年男子所持有之「巳○○」身分證1張（巳○○於93年10 月
    8日，駕車至宜蘭市○○路269號【位於宜蘭火車站附近】之
    某家遊藝場所有停車場停放後，同日19時許發現車門遭打開
    【車鎖未被破壞】，車內零錢及放有身分證、駕照、提款卡
    之皮夾遭竊），係來路不明之贓物，竟基於故買贓物之意，
    並基於與綽號「阿彪」之成年男子共同變造特種文書之犯意
    聯絡；於同年10月7日，丙○○先至羅東鎮○○路69號「飛
    碟數位網路概念店」拍攝照片數張後，再交給「阿彪」4 張
    照片，供變造證件之用；嗣於同年月10日，丙○○在「大恐
    龍遊藝場」內，以六千元之價格，向「阿彪」買受換貼有丙○○照片（俗稱「剃頭）」而變造完成之「巳○○」身分證
    1張，並於93年10月20日因涉嫌竊盜、毒品案件，為警查獲
    時，竟基於行使變造身分證之概括犯意，持該變造之身分證
    向員警、臺灣基隆地方法院檢察署及本院承辦人員行使之（
    即於附表三編號一、二、三、四、五、六、八、十一所示警
    、偵訊、本院開庭訊問時行使之），足以生損害於巳○○及
    戶政機關對戶政及國民身分證管理之正確性及警察、司法機
    關對犯罪人之身分辨認之正確性。
四、丙○○於93年10月20日因涉嫌竊盜、毒品等案件遭逮捕後，
    恐其通緝犯身分被察覺，竟另行基於偽造署押、行使偽造私
    文書之概括犯意，冒用「巳○○」名義應訊，連續於附表三
    所示時、地，在附表三所示相當於收據性質之逮捕通知書、
    權利告知書等私文書及警局警詢、地檢署偵訊、法院調查審
    判等筆錄上，偽簽「巳○○」署名，並按捺指印文，以偽示
    「巳○○」本人親簽及按捺指印，並於偽造表示已收受通知
    之逮捕通知書、權利告知書、押票及送達證書等之私文書後
    ，持交給執行職務之員警或法院、看守所人員，以示已知悉
    接受各種如逮捕、權利告知、羈押及開庭事由通知之意，足
    以生損害於司法警察、偵查、審判機關就犯罪人身份認定之
    正確性及巳○○本人權益。嗣丙○○於93年10月20日冒用巳
    ○○名義及年籍資料遭羈押進入基隆看守所後，第四分局承
    辦員警因追查辛○○所有信用卡遭盜刷案件，發現辛○○其
    中1筆於93年9月29日18時20分，在基隆市○○○路「三富輪
    胎行」遭盜刷消費四千元者，係駕駛車號G5-7957號自用小
    客車前往，警方再循線通知G5-7957號自用小客車車主張瑞
    明，經張瑞明表示該車於93年9月間，係借給友人丙○○使
    用並委託修理，再經擔任宜蘭監獄管理員之張瑞明向基隆監
    獄查詢，始發現丙○○冒用巳○○（在押人犯編號245）名
    義應訊並遭羈押之經過，張瑞明乃主動向警方舉發，始悉上
    情。
五、案經被害人己○○、辛○○、午○○、戊○○、丁○○○、
    子○○、未○○、壬○○、辰○○訴由基隆市警察局第四分
    局報告及台北市政府警察局文山第一分局報告臺灣台北地方
    法院檢察署呈請臺灣高等法院檢察署核轉臺灣基隆地方法院
    檢察署檢察官偵查起訴。
    理  由
一、訊據被告丙○○對於上開事實坦承不諱，核與被害人己○○
    、辛○○、午○○、戊○○、丁○○○、子○○、未○○、
    壬○○、辰○○、寅○○、癸○○、卯○○、丑○○、庚○○、被害人即證人巳○○、證人張瑞明、周極琛、周俊菁、
    詹勳煜警、偵訊指訴、證述相符，並有聯邦銀行93年11月22
    日2份函及附件、94年1月31日函及附件、萬泰銀行93年11月
    18日、94年1月18日函及附件、渣打銀行93年11月26日函及
    附件（即被告盜刷被害人己○○、辛○○、子○○之上開信
    用卡之簽帳單及消費情形）、被告以「巳○○」名義簽名、
    按指印之筆錄等各份書面（即附表三所示各份書面）、變造
    之巳○○身分證、贓物領據、車牌照片、現場搜索照片、失
    竊機車棄置及竊盜地點之照片、被竊小客車照片附卷可稽，
    復有被告所有用以犯附表一編號2至5、8至11、13之竊盜犯
    行之鑰匙13支，及僱用被告之德盛豐有限公司所有、被告持
    以犯附表一編號1竊盜犯行之鑰匙1支可資佐證，本件事證明
    確，被告犯行足堪認定。
二、按在信用卡背面簽名欄簽名，單純自形式上觀察，即足以表
    示信用卡之簽名者於信用卡有效期限內有權使用該信用卡之
    辨識及證明，並非依習慣或特約表示一定用意之證明，性質
    上係屬刑法第210條之私文書（最高法院88年度台上字第573
    0號、91年度台上字第2550判決、台灣高等法院92年度上訴
    字第590號、第1796號判決意旨參照），是於信用卡背面持
    卡人簽名欄偽簽申請人署押，係涉犯刑法第210條之偽造私
    文書罪。次按信用卡簽帳單係以文字為一定之意思表示，持
    信用卡刷卡消費時，在簽帳單上簽署姓名，除表示持卡人同
    意依據其與發卡銀行間之約定，收受特約商店所交付之交易
    標的物或服務，並確認該筆消費之憑證，具有表示法律上權
    利義務關係之證明，故簽帳單性質上除與收據相同外，並且
    為信用卡發卡銀行依據此向簽帳人收款之憑證，性質上即為
    私文書之一種（詳見台灣高等法院暨所屬法院90年11 月22
    日法律座談會研討結論、台灣高等法院92年上訴字第590號
    及第968號判決意旨）。復按在逮捕通知書、權利告知書、
    送達證書上之「收受人簽章」、「受告知人」、「本人」簽
    章欄等處簽名按指印，表示已受領該逮捕之通知、權利之告
    知及送達，與事先在印妥內容之收據上偽簽他人姓名之情形
    無異，是各該通知書等具有收據之性質，自均屬刑法第210
    條所稱之「私文書」；而刑法第217條第一項之「署押」，
    乃指於紙張或物體上簽署之姓名或其他符號，其作用在表示
    承認所簽署之文書效力，若以按捺指印以代替簽名者，則偽
    造指印亦屬偽造署押。末按連續犯除主觀上須基於一個概括
    犯意外，客觀上須先後數行為，逐次實施而具連續性，侵害
    數個同性質之法益，其每一前行為與次行為，依一般社會健
    全觀念，在時間差距上可以分開，在刑法評價上，各具獨立
    性，每次行為皆可獨立成罪，構成同一之罪名，始足當之；
    如數行為於同時同地或密切接近之時地實施，侵害同一之法
    益，各行為之獨立性極為薄弱，依一般社會健全觀念，在時
    間差距上，難以強行分開，在刑法評價上，以視為數個舉動
    之接續施行，合為包括之一行為予以評價，較為合理，則屬
    接續犯，而為包括之一罪（最高法院84年度台非字第10號判
    決意旨、同院86年度台上字第3295號判例意旨可資參照）。
三、核被告丙○○所為：(一)、就犯罪事實一，係涉犯刑法第320
    條第1項之竊盜罪（即附表一編號1至13之竊盜犯行）、第
    321 條第1項第3款之攜帶兇器竊盜罪（即附表一編號14之竊
    盜犯行）、第216條、第210條之行使偽造私文書罪、第339
    條第1項之詐欺罪。被告在附表二所示之簽帳單上偽造「己○○」、「周進富」、「Li Vg Vag」、「子○○」等署押
    乃係偽造私文書之部分行為，而被告於子○○所有聯邦商銀
    及渣打銀行信用卡背面簽名欄偽簽「子○○」署押及在各該
    簽帳單上偽簽「己○○」、「周進富」、「Li Vg Vag」、
    「子○○」署押後，復持以行使各該私文書，其偽造之低度
    行為應為行使高度行為所吸收，均不另論罪；被告先後多次
    竊盜、行使偽造私文書及詐欺取財之犯行，各時間緊接、手
    段及所犯構成要件相同，各顯係基於概括犯意反覆為之，各
    為連續犯，各以一罪論（竊盜部分應論以較重之攜帶兇器竊
    盜罪），並應各依刑法第56條之規定加重其刑；又被告所犯
    攜帶兇器竊盜罪與詐欺罪、行使偽造私文書罪之間，具有方
    法、目的之牽連犯關係，應依刑法第55條之規定，從較重之
    攜帶兇器竊盜罪處斷。(二)、就犯罪事實二，係涉犯刑法第34
    9條第1項之收受贓物罪；被告雖係以牙保之意，接受周俊菁
    委託代尋證件銷贓管道而收受周俊菁交付之證件，但因尚未
    尋得收購證件之人而牙保未遂，是其所為，僅成立同條第1
    項之收受贓物既遂罪。(三)、就犯罪事實三，係涉犯刑法第34
    9條第2項之故買贓物罪、第216條、第212條之行使變造特種
    文書罪；被告提供自己之相片供綽號「阿彪」之成年男子變
    造「巳○○」之身分證使用，其與綽號「阿彪」之男子，具
    有犯意聯絡及行為分擔，為共同正犯；被告變造身分證後，
    復持以行使，其偽造之低度行為為行使之高度行為所吸收，
    不另論罪；被告先後多次行使變造特種文書之犯行，時間緊
    接、手段及所犯構成要件相同，顯係基於概括犯意反覆為之
    ，為連續犯，以一罪論，並應依刑法第56條之規定加重其刑
    。被告所犯故買贓物與行使變造特種文書間，具有方法、目
    的之牽連犯關係，應依刑法第55條規定，從一重之故買贓物
    罪處斷（然與(四)之行使偽造私文書罪構成牽連犯，應從較重
    之行使偽造私文書罪處斷，見後述）。(四)、就犯罪事實四，
    係涉犯刑法第216條、第210條之行使偽造私文書罪。被告於
    警詢筆錄、偵訊筆錄、調查審判筆錄、指認口卡上所偽造之
    「巳○○」簽名及按捺指印行為，係涉犯刑法第217條第1項
    之偽造署押罪；被告於逮捕通知書、權利告知書、押票、送
    達證書等文書上偽造署押，表示知悉權利、接受通知、送達
    之意，其偽造署押為偽造私文書之階段行為；被告偽造具有
    私文書性質之逮捕通知書、權利告知書、押票、送達證書等
    文書後，復分別持交員警及法院、看守所等人員，其偽造之
    低度行為應為行使之高度行為所吸收，均不另論罪。被告各
    於附表三編號一、二、三、四、六、九、十、十一等時、地
    內，或同於警局內、或同於地檢署偵查庭或法院調查審理庭
    內，其所為之多次偽造「巳○○」簽名及按捺指印文之行為
    ，或均係在同一地點，或在時間、地點極為密接之場合內所
    為，是其於同一時、地內，所犯偽造文書、署押之行為，係
    以數個舉動接續為之，為接續犯；至被告於附表三編號一至
    十一所為十一次之偽造署押、行使偽造私文書犯行，其各次
    間時、地已不相同，不能認係密接，惟所犯構成要件相同，
    仍可認係出於概括犯意反覆為之，故各屬連續犯，各以一罪
    論，並應各依刑法第56條之規定加重其刑，且連續偽造署押
    罪因包含被告偽造私文書之階段行為之偽造署押之行為，故
    連續偽造署押罪均一併為偽造私文書之階段行為而不另論罪
    。被告就犯罪事實(四)之行使偽造私文書罪與前開(三)所論各罪
    間，具有方法目的之牽連犯關係，應從一重之行使偽造私文
    書罪處斷。被告就犯罪事實一及犯罪事實四所犯之偽造文書
    罪，其犯意、動機、手段及目的均不相同，係個別起意；是
    被告所犯攜帶兇器竊盜罪、收受贓物罪、行使偽造私文書罪
    間，犯意個別，所犯構成要件不同，應分論併罰。爰審酌被
    告竊盜次數甚夥、竊盜所得及收贓所得財物、前科素行不良
    （如事實欄一所述，此有台灣高等法院被告前案紀錄表可稽
    ）、偽造文書所生之損害、詐欺所得財物、犯罪手段、犯後
    自白等一切情狀，量處如主文所示之刑，並依刑法第51條第
    5款之規定，定其應執行之刑。末以，被告竊盜前科及本件
    竊盜犯行次數均甚多，然慮及其尚未構成累犯，其為警查獲
    後與警方配合供出多件竊盜犯行，爰不予宣告強制工作，併
    此敘明。
四、警方於93年10月20日所扣得鑰匙19支（起訴書誤為20支），
    係被告所有，其中除米老鼠鑰匙串所串之鑰匙6支外，其餘
    13支鑰匙均係被告持以犯附表一編號2至5、8至11、13之竊
    盜犯行之工具，「巳○○」身分證上之被告照片1張亦係被
    告所有供其犯罪之物，俱經被告供陳明確，均應依刑法第3
    8條第1項第2款之規定宣告沒收，至警方於93年4月14日所
    扣得之汽車鑰匙1支，則非被告所有，而係被告之前上班之
    德盛豐有限公司所有，固被告雖持以犯附表一編號1之竊盜
    犯行，仍不予宣告沒收。被告在子○○聯邦及渣打銀行信用
    卡背面簽名欄偽造之「己○○」之署押各一枚、在如附表二
    所示簽帳單銀行留存聯上偽造之「己○○」、「周進富」、
    「Li Vg Vag」、「子○○」等署押、在附表三所示各書面
    偽造之「巳○○」署押（包含指印），均依刑法第219條之
    規定宣告沒收；至如附表二所示簽帳單顧客留存聯，則為被
    告所有供其犯罪所用之物，應依刑法第38條第1項第2款之規
    定宣告沒收。
據上論斷，應依刑事訴訟法第273之1第1項、第299條第1項前段
，刑法第56條、第321條第1項第3款、第216條、第210條、第212
條、第339條第1項、第349條第1項、第2項、第55條、第51條第5
款、第38條第1項第2款、第219條，罰金罰鍰提高標準條例第1條
前段，判決如主文。
本案經檢察官甲○○到庭執行職務
中　　華　　民　　國　　94　　年　　9 　　月　　28　　日
                  刑事第三庭法    官  曾雨明
以上正本證明與原本無異。
對於本件判決如有不服，應於收受送達後10日內，向本院提出上
訴書狀，上訴於臺灣高等法院。
中　　華　　民　　國　　94　　年　　10　　月　　3 　　日
                            書 記 官  王靜敏
附錄法條：
中華民國刑法第321條第1項第3款：
犯竊盜罪而有左列情形之一者，處 6 月以上、 5 年以下有期徒
刑：
三、攜帶兇器而犯之者。
中華民國刑法第216條：
行使第 210 條至第 215 條之文書者，依偽造、變造文書或登載
不實事項或使登載不實事項之規定處斷。
中華民國刑法第210條：
偽造、變造私文書，足以生損害於公眾或他人者，處 5 年以下有
期徒刑。
中華民國刑法第212條：
偽造、變造護照、旅券、免許證、特許證及關於品行、能力服務
或其他相類之證書、介紹書，足以生損害於公眾或他人者，處1
年以下有期徒刑、拘役或300元以下罰金。
中華民國刑法第339條第1項：
意圖為自己或第三人不法之所有，以詐術使人將本人或第三人之
物交付者，處5年以下有期徒刑、拘役或科或併科1千元以下罰金
。
中華民國刑法第349條第1項、第2項：
收受贓物者，處 3 年以下有期徒刑、拘役或 500 元以下罰金。
搬運、寄藏、故買贓物或為牙保者，處 5 年以下有期徒刑、拘役
或科或併科 1 千元以下罰金。
附　表一：
┌─┬─────┬────────┬─────┬──────┬──────┬─────────┐
│編│犯罪時間　│ 犯　罪　地　點 │被　害　人│犯 罪 方 法 │損 失 財 物 │　備　　　　　註　│
│號│　　　　　│　　　　　　　　│　　　　　│　　　　  　│　　　　　　│　　　　　　　　　│
├─┼─────┼────────┼─────┼──────┼──────┼─────────┤
│1 │93年4月11 │台北縣新店市寶高│寅○○　　│以自備鑰匙開│駕照1張、健 │1、查獲駕照1張、健│
│　│日15時許　│路120巷口便道旁 │（車號7003│啟左前車門門│保卡1張、現 │保卡1張、現金卡3張│
│　│　　　　　│　　　　　　　　│-DH自用小 │鎖侵入行竊　│金卡3張（大 │、金融卡3張、信用 │
│　│　　　　　│　　　　　　　　│客車內財物│　　　　　　│眾銀行、中華│卡1張、汽車鑰匙3支│
│　│　　　　　│　　　　　　　　│）　　　　│　　　　　　│商銀、萬泰銀│（發還寅○○）　　│
│　│　　　　　│　　　　　　　　│　　　　　│　　　　　　│行）、金融卡│2、卡片未遭盜刷冒 │
│　│　　　　　│　　　　　　　　│　　　　　│　　　　　　│3張（中華商 │用　　　　　　　　│
│　│　　　　　│　　　　　　　　│　　　　　│　　　　　　│銀1張、臺灣 │3、於93年4月14日中│
│　│　　　　　│　　　　　　　　│　　　　　│　　　　　　│中小企銀2張 │午12時許，在台北市│
│　│　　　　　│　　　　　　　　│　　　　　│　　　　　　│）、信用卡1 │文山區○○路○段86│
│　│　　　　　│　　　　　　　　│　　　　　│　　　　　　│張（日盛銀行│巷前河堤道路旁，為│
│　│　　　　　│　　　　　　　　│　　　　　│　　　　　　│）、汽車鑰匙│北市警文山一分局員│
│　│　　　　　│　　　　　　　　│　　　　　│　　　　　　│3支、現金800│警盤查查獲　　　　│
│　│　　　　　│　　　　　　　　│　　　　　│　　　　　　│元　　　　　│　　　　　　　　　│
├─┼─────┼────────┼─────┼──────┼──────┼─────────┤
│2 │93年9月18 │基隆市仁愛區信二│己○○　　│以自備鑰匙開│己○○所有汽│1、查獲汽車駕照1張│
│　│日夜間至9 │路立體停車場　　│（其兄所有│啟車門行竊車│車、機車駕照│（發還己○○）　　│
│　│月19日上午│　　　　　　　　│車號AK-701│內財物　　　│各1張、機車 │2、被告持己○○所 │
│　│9時之間　 │　　　　　　　　│9號自用小 │　　　　　　│行照1張、健 │有萬泰銀行信用卡盜│
│　│　　　　　│　　　　　　　　│客車）　　│　　　　　　│保卡1張、郵 │刷3筆（1690元、177│
│　│　　　　　│　　　　　　　　│　　　　　│　　　　　　│局及淡水一信│0元、1086元；另1筆│
│　│　　　　　│　　　　　　　　│　　　　　│　　　　　　│提款卡各1張 │為預現金二萬元未遂│
│　│　　　　　│　　　　　　　　│　　　　　│　　　　　　│、聯邦銀行及│，刑法第339條之2不│
│　│　　　　　│　　　　　　　　│　　　　　│　　　　　　│萬泰銀行現金│處罰未遂，此部分尚│
│　│　　　　　│　　　　　　　　│　　　　　│　　　　　　│信用卡各1張 │不構成犯罪）　　　│
│　│　　　　　│　　　　　　　　│　　　　　│　　　　　　│　　　　　　│3、被告持聯邦銀行 │
│　│　　　　　│　　　　　　　　│　　　　　│　　　　　　│　　　　　　│信用卡盜刷1筆（226│
│　│　　　　　│　　　　　　　　│　　　　　│　　　　　　│　　　　　　│9元）　　　　　　 │
│　│　　　　　│　　　　　　　　│　　　　　│　　　　　　│　　　　　　│【盜刷部分詳見附表│
│　│　　　　　│　　　　　　　　│　　　　　│　　　　　　│　　　　　　│二、共4筆】　　　 │
├─┼─────┼────────┼─────┼──────┼──────┼─────────┤
│3 │93年9月28 │基隆市仁愛區基隆│辛○○　　│以自備鑰匙開│辛○○萬泰銀│被告僅抽取被害人置│
│　│日　　　　│廟口夜市○道路　│（車號不詳│啟車門行竊車│行信用卡1張 │放於車內皮包內之信│
│　│　　　　　│　　　　　　　　│ ）　　　 │內信用卡　　│　　　　　　│用卡，使被害人未能│
│　│　　　　　│　　　　　　　　│　　　　　│　　　　　　│　　　　　　│及時發覺；被告持被│
│　│　　　　　│　　　　　　　　│　　　　　│　　　　　　│　　　　　　│害人萬泰銀行信用卡│
│　│　　　　　│　　　　　　　　│　　　　　│　　　　　　│　　　　　　│盜刷消費9筆（300元│
│　│　　　　　│　　　　　　　　│　　　　　│　　　　　　│　　　　　　│、4420元、750元、 │
│　│　　　　　│　　　　　　　　│　　　　　│　　　　　　│　　　　　　│2400元、4000元、　│
│　│　　　　　│　　　　　　　　│　　　　　│　　　　　　│　　　　　　│2300元、3900元、　│
│　│　　　　　│　　　　　　　　│　　　　　│　　　　　　│　　　　　　│1070元、2290元）　│
│　│　　　　　│　　　　　　　　│　　　　　│　　　　　　│　　　　　　│【盜刷部分詳見附表│
│　│　　　　　│　　　　　　　　│　　　　　│　　　　　　│　　　　　　│二、共9筆】　　　 │
├─┼─────┼────────┼─────┼──────┼──────┼─────────┤
│4 │93年10月初│基隆市安樂區基金│午○○　　│以自備鑰匙開│午○○郵局提│1、查獲硬幣50元 （│
│　│某日　　　│一路「東方巴黎」│（車號IG-8│啟車門行竊車│款卡1張、華 │發還午○○）、身分│
│　│　　　　　│社區對面停車場　│491號自用 │內財物　　　│南銀行提款卡│證影本　　　　　　│
│　│　　　　　│　　　　　　　　│小客車）　│　　　　　　│1 張、午○○│2、提款卡未經冒用 │
│　│　　　　　│　　　　　　　　│　　　　　│　　　　　　│身分證影本、│盜領　　　　　　　│
│　│　　　　　│　　　　　　　　│　　　　　│　　　　　　│硬幣約50元　│　　　　　　　　　│
├─┼─────┼────────┼─────┼──────┼──────┼─────────┤
│5 │93年10月3 │基隆市○○路「燦│癸○○　　│以自備鑰匙開│零錢約四、五│經被告花用殆盡　　│
│　│日20時許至│坤」門市○○路邊│（車號HE-2│啟車門行竊車│百元　　　　│　　　　　　　　　│
│　│21時許間　│　　　　　　　　│196號車內 │內財物　　　│　　　　　　│　　　　　　　　　│
│　│　　　　　│　　　　　　　　│財物）　　│　　　　　　│　　　　　　│　　　　　　　　　│
├─┼─────┼────────┼─────┼──────┼──────┼─────────┤
│6 │93年10月5 │基隆市○○路299 │陳宥任　　│開啟車門行竊│零錢約50元、│　　　　　　　　　│
│　│日0時許　 │號路邊停車格　　│（車號不詳│車內財物　　│證件　　　　│　　　　　　　　　│
│　│　　　　　│　　　　　　　　│）　　　　│　　　　　　│　　　　　　│　　　　　　　　　│
├─┼─────┼────────┼─────┼──────┼──────┼─────────┤
│7 │93年10月6 │基隆市○○路行政│戊○○　　│打破右後車窗│現金約600元 │查獲電話IC卡、悠遊│
│　│日晚間　　│院衛生署基隆醫院│（車號3D-5│玻璃行竊車內│、電話IC卡1 │卡、大潤發會員卡（│
│　│　　　　　│地下1樓停車場內 │372號自用 │財物　　　　│張、悠遊卡1 │發還戊○○）　　　│
│　│　　　　　│　　　　　　　　│小客車）　│　　　　　　│張、大潤發會│　　　　　　　　　│
│　│　　　　　│　　　　　　　　│　　　　　│　　　　　　│員卡1張　　 │　　　　　　　　　│
├─┼─────┼────────┼─────┼──────┼──────┼─────────┤
│8 │93年10月7 │基隆市○○路停車│丁○○○　│以自備鑰匙開│中國信託信用│1、查獲BENQ行動電 │
│　│日凌晨　　│場　　　　　　　│（車號AH-8│啟車門行竊車│卡1張、加油 │話1支發還被害人　 │
│　│　　　　　│　　　　　　　　│377號自用 │內財物　　　│卡1張、第一 │2、信用卡、現金卡 │
│　│　　　　　│　　　　　　　　│小客車）　│　　　　　　│銀行及土地銀│、支票等未遭盜刷冒│
│　│　　　　　│　　　　　　　　│　　　　　│　　　　　　│行現金卡各1 │用　　　　　　　　│
│　│　　　　　│　　　　　　　　│　　　　　│　　　　　　│張、一信安一│　　　　　　　　　│
│　│　　　　　│　　　　　　　　│　　　　　│　　　　　　│路分社票號DG│　　　　　　　　　│
│　│　　　　　│　　　　　　　　│　　　　　│　　　　　　│0000000 號支│　　　　　　　　　│
│　│　　　　　│　　　　　　　　│　　　　　│　　　　　　│票1 張、BENQ│　　　　　　　　　│
│　│　　　　　│　　　　　　　　│　　　　　│　　　　　　│行動電話1支 │　　　　　　　　　│
├─┼─────┼────────┼─────┼──────┼──────┼─────────┤
│9 │93年10月7 │基隆市○○○路消│卯○○　　│以自備鑰匙竊│零錢少許、已│查獲作廢之一信存摺│
│　│日晚間10時│防公園路邊　　　│（車號AE- │取車內財物　│作廢之基隆一│1本發還卯○○　　 │
│　│許　　　　│　　　　　　　　│4461號自用│　　　　　　│信存摺1本　 │　　　　　　　　　│
│　│　　　　　│　　　　　　　　│小客車內財│　　　　　　│　　　　　　│　　　　　　　　　│
│　│　　　　　│　　　　　　　　│物）　　　│　　　　　　│　　　　　　│　　　　　　　　　│
├─┼─────┼────────┼─────┼──────┼──────┼─────────┤
│10│93年10月10│台北市○○路涼州│子○○　　│以自備鑰匙開│子○○所有台│1、查獲高速公路回 │
│　│日9時許至 │街口停車場　　　│（車號3G-8│啟車門行竊車│北國際商業銀│數票9張（發還陳鈺 │
│　│18時許間　│　　　　　　　　│368號自用 │內財物　　　│行、玉山銀行│豐）　　　　　　　│
│　│　　　　　│　　　　　　　　│小客車）　│　　　　　　│、聯邦銀行、│2、被告在聯邦銀行 │
│　│　　　　　│　　　　　　　　│　　　　　│　　　　　　│渣打銀行、中│、渣打銀行信用卡背│
│　│　　　　　│　　　　　　　　│　　　　　│　　　　　　│國國際商業銀│面簽名欄簽名後，再│
│　│　　　　　│　　　　　　　　│　　　　　│　　　　　　│行信用卡各1 │持聯邦銀行信用卡盜│
│　│　　　　　│　　　　　　　　│　　　　　│　　　　　　│張、高速公路│刷1筆（3290元）、 │
│　│　　　　　│　　　　　　　　│　　　　　│　　　　　　│回數票9張　 │持渣打銀行信用卡盜│
│　│　　　　　│　　　　　　　　│　　　　　│　　　　　　│　　　　　　│刷4筆（500元、500 │
│　│　　　　　│　　　　　　　　│　　　　　│　　　　　　│　　　　　　│元、1894元、1820元│
│　│　　　　　│　　　　　　　　│　　　　　│　　　　　　│　　　　　　│）　　　　　　　　│
│　│　　　　　│　　　　　　　　│　　　　　│　　　　　　│　　　　　　│【盜刷部分詳見附表│
│　│　　　　　│　　　　　　　　│　　　　　│　　　　　　│　　　　　　│二、共5筆】　　　 │
├─┼─────┼────────┼─────┼──────┼──────┼─────────┤
│11│93年10月15│基隆市○○路停車│未○○　　│以自備鑰匙開│未○○所有汽│查獲汽車、機車駕照│
│　│日10時許至│場　　　　　　　│（車號K8-9│啟車門行竊車│車、機車駕照│各1張（發還未○○ │
│　│17日10時許│　　　　　　　　│595號自用 │內財物　　　│各1張、回數 │）　　　　　　　　│
│　│間　　　　│　　　　　　　　│小客車）　│　　　　　　│票、現金二百│　　　　　　　　　│
│　│　　　　　│　　　　　　　　│　　　　　│　　　　　　│多元　　　　│　　　　　　　　　│
├─┼─────┼────────┼─────┼──────┼──────┼─────────┤
│12│93年10月18│基隆市○○路112 │壬○○　　│以鑰匙發動機│NQ3-428號機 │被告竊得後，留供己│
│　│日凌晨1時 │巷61號前　　　　│（佳勳工程│車竊取得手　│車1輛　　　 │用，後停放於基隆市│
│　│許　　　　│　　　　　　　　│有限公司所│　　　　　　│　　　　　　│安樂路一段262號前 │
│　│　　　　　│　　　　　　　　│有車號NQ3-│　　　　　　│　　　　　　│，93年10月26日被告│
│　│　　　　　│　　　　　　　　│428號機車 │　　　　　　│　　　　　　│於警詢時供述後，經│
│　│　　　　　│　　　　　　　　│、平日由郭│　　　　　　│　　　　　　│警在前述地點尋獲後│
│　│　　　　　│　　　　　　　　│德一使用）│　　　　　　│　　　　　　│發還壬○○　　　　│
├─┼─────┼────────┼─────┼──────┼──────┼─────────┤
│13│93年10月18│台北市○○○路2 │辰○○　　│以自備萬能鑰│DH-8990號自 │1、DH-8990號車牌2 │
│　│日凌晨2時 │段96巷口　　　　│（車號DH-8│匙一串，開啟│用小客車一輛│面經被告丟棄於台北│
│　│許　　　　│　　　　　　　　│990號自用 │DH-8990號自 │　　　　　　│縣板橋市○○道路旁│
│　│　　　　　│　　　　　　　　│小客車一輛│用小客車車門│　　　　　　│河內（未尋獲）　　│
│　│　　　　　│　　　　　　　　│）　　　　│後竊得　　　│　　　　　　│2、被告於同日19時 │
│　│　　　　　│　　　　　　　　│　　　　　│　　　　　　│　　　　　　│，在前述環河道路旁│
│　│　　　　　│　　　　　　　　│　　　　　│　　　　　　│　　　　　　│河堤停車場內，竊取│
│　│　　　　　│　　　　　　　　│　　　　　│　　　　　　│　　　　　　│6391-FP 號車牌，懸│
│　│　　　　　│　　　　　　　　│　　　　　│　　　　　　│　　　　　　│掛於DH-8990 號車上│
│　│　　　　　│　　　　　　　　│　　　　　│　　　　　　│　　　　　　│3、DH-8990號車經警│
│　│　　　　　│　　　　　　　　│　　　　　│　　　　　　│　　　　　　│於93年10月19日查獲│
│　│　　　　　│　　　　　　　　│　　　　　│　　　　　　│　　　　　　│發還被害人　　　　│
├─┼─────┼────────┼─────┼──────┼──────┼─────────┤
│14│93年10月18│台北縣板橋市萬安│乙○○　　│以DH-8990號 │6391-FP車牌2│1、以他人所有十字 │
│　│日19時許　│街環河道路旁內之│（6391-FP │自用小客車上│面　　　　　│起子行竊6391-FP號 │
│　│　　　　　│河濱公園停車場　│號車牌2面 │之十字起子拆│　　　　　　│車牌後，改懸於竊得│
│　│　　　　　│　　　　　　　　│）　　　　│卸竊取　　　│　　　　　　│之DH-8990車上，並 │
│　│　　　　　│　　　　　　　　│　　　　　│　　　　　　│　　　　　　│將DH-8990 號車牌丟│
│　│　　　　　│　　　　　　　　│　　　　　│　　　　　　│　　　　　　│棄　　　　　　　　│
│　│　　　　　│　　　　　　　　│　　　　　│　　　　　　│　　　　　　│2、6391-FP號車牌2 │
│　│　　　　　│　　　　　　　　│　　　　　│　　　　　　│　　　　　　│面尋獲發還被害人周│
│　│　　　　　│　　　　　　　　│　　　　　│　　　　　　│　　　　　　│威廷之父周極琛　　│
└─┴─────┴────────┴─────┴──────┴──────┴─────────┘
附　表二
┌──────────────────────────────────────────────┐
│被害人己○○聯邦商銀信用卡（卡號：0000000000000000）及萬泰商銀信用卡（卡號：0000000000000000│
│）遭盜刷時地、金額一覽表（總計6815元）　　　　　　　　　　　　　　　　　　　　　　　　　　　│
├─┬──────┬─────────────┬───────┬───────────────┤
│編│盜 刷 時 間 │　盜　　刷　　 地　　 點　│　金　　　額　│　　 備　　　　　　　　註　　 │
│號│　　　　　　│　　　　　　　　　　　　　│　　　　　　　│　　　　　　　　　　　　　　　│
│　│　　　　　　│　　　　　　　　　　　　　│　　　　　　　│　　　　　　　　　　　　　　　│
├─┼──────┼─────────────┼───────┼───────────────┤
│1 │93年9月19日 │基隆市仁愛區「三商行—全家│1690元　　　　│1、被告持己○○所有萬泰商銀信 │
│　│11時28分　　│家福鞋業股份有限公司」　　│　　　　　　　│用卡盜刷　　　　　　　　　　　│
│　│　　　　　　│　　　　　　　　　　　　　│　　　　　　　│2、被告於簽帳單上偽簽「己○○ │
│　│　　　　　　│　　　　　　　　　　　　　│　　　　　　　│」姓名　　　　　　　　　　　　│
├─┼──────┼─────────────┼───────┼───────────────┤
│2 │93年9月19日 │基隆市仁愛區「江順昌男裝百│1770元　　　　│1、被告持己○○萬泰商銀信用卡 │
│　│14時16分　　│貨商行」　　　　　　　　　│　　　　　　　│盜刷消費　　　　　　　　　　　│
│　│　　　　　　│　　　　　　　　　　　　　│　　　　　　　│2、被告於簽帳單上偽簽「周進富 │
│　│　　　　　　│　　　　　　　　　　　　　│　　　　　　　│」姓名　　　　　　　　　　　　│
├─┼──────┼─────────────┼───────┼───────────────┤
│3 │93年9月19日 │基隆市仁愛區「新東陽股份有│1086元　　　　│同上（簽「周進富」）　　　　　│
│　│15時56分　　│限公司」基隆分店　　　　　│　　　　　　　│　　　　　　　　　　　　　　　│
├─┼──────┼─────────────┼───────┼───────────────┤
│4 │93年9月19日 │基隆市「頂好WELLCOME-國際2│2269元　　　　│1、被告持己○○聯邦商銀信用卡 │
│　│16時07分　　│店」　　　　　　　　　　　│　　　　　　　│盜刷　　　　　　　　　　　　　│
│　│　　　　　　│　　　　　　　　　　　　　│　　　　　　　│2、被告於簽帳單上，偽簽「邱進 │
│　│　　　　　　│　　　　　　　　　　　　　│　　　　　　　│富」署名　　　　　　　　　　　│
│　│　　　　　　│　　　　　　　　　　　　　│　　　　　　　│3、被害人自行支付此筆盜刷款項 │
├─┴──────┴─────────────┴───────┴───────────────┤
│被害人辛○○之萬泰商銀信用卡（卡號：0000000000000000）遭盜刷時地、金額一覽表（總計21430元） │
├─┬──────┬─────────────┬───────┬───────────────┤
│編│盜 刷 時 間 │ 盜　　 刷　　 地　　 點　│ 金　　　　額 │　　 備　　　　　　　　註　　 │
│號│　　　　　　│　　　　　　　　　　　　　│　　          │　　　　　　　　　　　　　　　│
├─┼──────┼─────────────┼───────┼───────────────┤
│1 │93年9月29日 │基隆市○○路120號「中油— │300元　　　　 │1、被告持辛○○萬泰商銀信用卡 │
│　│15時03分　　│泉益加油站」　　　　　　　│　　　　  　　│盜刷　　　　　　　　　　　　　│
│　│　　　　　　│　　　　　　　　　　　　　│　　　　　　　│2、被告於簽帳單上偽簽英文「Li │
│　│　　　　　　│　　　　　　　　　　　　　│　　　　　　　│Vg Vag」署名　　　　　　　　　│
├─┼──────┼─────────────┼───────┼───────────────┤
│2 │93年9月29日 │台北市○○○路○段247號「 │4420元　　　　│同上　　　　　　　　　　　　　│
│　│15時48分　　│老牛皮」台北重慶二店　　　│　　　　　　　│　　　　　　　　　　　　　　　│
├─┼──────┼─────────────┼───────┼───────────────┤
│3 │93年9月29日 │台北市○○路○段214號「中 │750元　　　　 │同上　　　　　　　　　　　　　│
│　│16時45分　　│國石油—中崙站」　　　　　│　　　　 　　 │　　　　　　　　　　　　　　　│
├─┼──────┼─────────────┼───────┼───────────────┤
│4 │93年9月29日 │基隆市○○○路49號「泰昌汽│2400元　　　　│同上　　　　　　　　　　　　　│
│　│18時01分　　│車裝潢帆布行」　　　　　　│　　　　　　　│　　　　　　　　　　　　　　　│
├─┼──────┼─────────────┼───────┼───────────────┤
│5 │93年9月29日 │基隆市○○○路57號「三富輪│4000元　　　　│同上　　　　　　　　　　　　　│
│　│18時20分　　│胎行」　　　　　　　　　　│　　　　　　　│　　　　　　　　　　　　　　　│
├─┼──────┼─────────────┼───────┼───────────────┤
│6 │93年9月29日 │基隆市○○路88號「寶山眼鏡│2300元　　　　│同上　　　　　　　　　　　　　│
│　│19時16分　　│有限公司」　　　　　　　　│　　　　　　　│　　　　　　　　　　　　　　　│
├─┼──────┼─────────────┼───────┼───────────────┤
│7 │93年9月29日 │基隆市○○路67號「伯爵眼鏡│3900元　　　　│同上　　　　　　　　　　　　　│
│　│20時07分　　│行」　　　　　　　　　　　│　　　　　　　│　　　　　　　　　　　　　　　│
├─┼──────┼─────────────┼───────┼───────────────┤
│8 │93年9月30日 │宜蘭市○○路116號「北基加 │1070元　　　　│同上　　　　　　　　　　　　　│
│　│0時05分　　 │油站」　　　　　　　　　　│　　　　　　　│　　　　　　　　　　　　　　　│
├─┼──────┼─────────────┼───────┼───────────────┤
│9 │93年9月30日 │基隆市○○路287、289、291 │2290元　　　　│同上　　　　　　　　　　　　　│
│　│16時51分　　│號「全國電子股份有限公司　│　　　　　　　│　　　　　　　　　　　　　　　│
│　│　　　　　　│—信二門市」　　　　　　　│　　　　　　　│　　　　　　　　　　　　　　　│
├─┴──────┴─────────────┴───────┴───────────────┤
│被害人子○○聯邦商銀信用卡（卡號：0000000000000000）及渣打銀行信用卡（卡號：0000000000000000│
│）遭盜刷時地、金額一覽表（總計8004元）　　　　　　　　　　　　　　　　　　　　　　　　　　　│
│　　　　　　　　　　　　　　　　　　　　　　　　　　　　　　　　　　　　　　　　　　　　　　│
├─┬──────┬─────────────┬───────┬───────────────┤
│編│ 盜 刷 時 間│ 盜　　 刷　　 地　　 點　│ 金　　　 額　│　　 備　　　　　　　　註　　 │
│號│　　　　　　│　　　　　　　　　　　　　│　　　　  　　│　　　　　　　　　　　　　　　│
│　│　　　　　　│　　　　　　　　　　　　　│　　　　  　　│　　　　　　　　　　　　　　　│
├─┼──────┼─────────────┼───────┼───────────────┤
│1 │93年10月17日│台北市「家樂福—汐止倉庫」│3290元　　　　│1、被告於子○○聯邦商銀信用卡 │
│　│20時50分　　│　　　　　　　　　　　　　│　　　　　　　│背面偽簽「子○○」姓名後，持卡│
│　│　　　　　　│　　　　　　　　　　　　　│　　　　　　　│盜刷消費　　　　　　　　　　　│
│　│　　　　　　│　　　　　　　　　　　　　│　　　　　　　│2、被告於簽帳單上偽簽「子○○ │
│　│　　　　　　│　　　　　　　　　　　　　│　　　　　　　│」署名　　　　　　　　　　　　│
├─┼──────┼─────────────┼───────┼───────────────┤
│2 │93年10月18日│基隆市安樂區「中油—安樂站│500元　　　　 │1、被告於子○○渣打銀行信用卡 │
│　│7時08分　　 │」　　　　　　　　　　　　│　　　　  　　│背面偽簽「子○○」姓名後，持卡│
│　│　　　　　　│　　　　　　　　　　　　　│　　　　  　　│盜刷消費　　　　　　　　　　　│
│　│　　　　　　│　　　　　　　　　　　　　│　　　　　　　│2、被告於簽帳單上，偽簽「陳鈺 │
│　│　　　　　　│　　　　　　　　　　　　　│　　　　　　　│豐」署名　　　　　　　　　　　│
├─┼──────┼─────────────┼───────┼───────────────┤
│3 │93年10月18日│台北市「家樂福」量販店　　│1894元　　　　│同上　　　　　　　　　　　　　│
│　│13時14分　　│　　　　　　　　　　　　　│　　　　　　　│　　　　　　　　　　　　　　　│
├─┼──────┼─────────────┼───────┼───────────────┤
│4 │93年10月18日│台北市「中油—民生陸橋西站│500元　　　　 │同上　　　　　　　　　　　　　│
│　│18時28分　　│」　　　　　　　　　　　　│　　　　　　　│　　　　　　　　　　　　　　　│
├─┼──────┼─────────────┼───────┼───────────────┤
│5 │93年10月19日│彩妍股份有限公司　　　　　│1820元　　　　│同上　　　　　　　　　　　　　│
│　│16時20分　　│　　　　　　　　　　　　　│　　　　　　　│　　　　　　　　　　　　　　　│
└─┴──────┴─────────────┴───────┴───────────────┘
附　表三
┌─┬──────┬────────────────┬────────────────────┐
│編│ 偽造時間、 │　　　偽造署押所在之文件　　　　│偽　　造　　內　　容　、　備　　　 註　 │
│號│ 地點　　　 │　　　　　　　　　　　　　　　　│　　　　　　　　　　　　　　　　　　　　│
├─┼──────┼────────────────┼────────────────────┤
│一│基隆市警察局│1、基隆市警察局第四分局逮捕通知 │1、
被告於逮捕通知「收受人簽章」處，偽簽 │
│　│第四分局安定│　　　　　　　　　　　　　　　　│「
巳○○」署押及按捺指印各1枚（共2枚）　│
│　│派出所（93年│　　　　　　　　　　　　　　　　│2、
被告簽名捺印後，將此表示已收受通知而 │
│　│10月20日8時 │　　　　　　　　　　　　　　　　│具
有相當於收據性質之逮補通知書，持交員警│
│　│許至14時18分│　　　　　　　　　　　　　　　　│而
行使，構成行使偽造私文書罪嫌　　　　　│
│　│許）　　　　│　　　　　　　　　　　　　　　　│
　　　　　　　　　　　　　　　　　　　│
│　│　　　　　　├────────────────┼─
───────────────────┤
│　│　　　　　　│2、基隆市警察局第四分局權利告知 │1、
被告接續於涉嫌「毒品」案件及「竊盜」 │
│　│　　　　　　│　 （毒品案件、竊盜案件各1份）　│案
件2份權利告知書中「受告知人」處，偽簽 │
│　│　　　　　　│　　　　　　　　　　　　　　　　│「
巳○○」署押及按捺指印各1枚（共4枚）　│
│　│　　　　　　│　　　　　　　　　　　　　　　　│2、
被告於簽名捺印後，將此表示已接受告知 │
│　│　　　　　　│　　　　　　　　　　　　　　　　│而
具有相當於收據性質之權利告知書，持交員│
│　│　　　　　　│　　　　　　　　　　　　　　　　│警
，以示已接受權利諭知事項之通知之意，而│
│　│　　　　　　│　　　　　　　　　　　　　　　　│行
使偽造私文書　　　　　　　　　　　　　│
│　│　　　　　　├────────────────┼─
───────────────────┤
│　│　　　　　　│3、基隆市警察局第四分局查獲毒品 │1、
被告接續於呈「嗎啡、海洛因反應」及呈 │
│　│　　　　　　│危害防制條例毒品初步鑑定報告書　│「
安非他命反應」2份毒品初步鑑定報告書內 │
│　│　　　　　　│（嗎啡、海洛因反應及安非他命反應│，
「初步鑑定結果」欄之「涉案人簽章」處，│
│　│　　　　　　│各1份）　　　　　　　　　　　　 │各
偽簽巳○○署押1枚，按捺指印1枚（共4枚 │
│　│　　　　　　│　　　　　　　　　　　　　　　　│）
。　　　　　　　　　　　　　　　　　　│
│　│　　　　　　│　　　　　　　　　　　　　　　　│2、
被告偽簽署押及指印，僅表示確認鑑定結 │
│　│　　　　　　│　　　　　　　　　　　　　　　　│果
之意，並無相當於收據之性質，僅構成偽造│
│　│　　　　　　│　　　　　　　　　　　　　　　　│署
押罪　　　　　　　　　　　　　　　　　│
│　│　　　　　　│　　　　　　　　　　　　　　　　│3、
接續行為　　　　　　　　　　　　　　 │
│　│　　　　　　├────────────────┼─
───────────────────┤
│　│　　　　　　│4、基隆市警察局第四分局搜索扣押 │1、
被告於搜索扣押筆錄內「受執行人」處， │
│　│　　　　　　│筆錄及扣押物品目錄表　　　　　　│偽
簽「巳○○」署押1枚，並按捺指印1枚　　│
│　│　　　　　　│　　　　　　　　　　　　　　　　│2、
被告接續於扣押物品目錄表內，品名「海 │
│　│　　　　　　│　　　　　　　　　　　　　　　　│洛
因」、「注射針筒」、「安非他命」、「安│
│　│　　　　　　│　　　　　　　　　　　　　　　　│非
他命吸食器」、「犯罪工具（鑰匙）」等5 │
│　│　　　　　　│　　　　　　　　　　　　　　　　│項
下之「所有人/持有人/保管人」一欄中，各│
│　│　　　　　　│　　　　　　　　　　　　　　　　│偽
簽「巳○○」署押1枚，並各按捺指印文1枚│
│　│　　　　　　│　　　　　　　　　　　　　　　　│3、
此為被告表示確認警方所製作筆錄內容之 │
│　│　　　　　　│　　　　　　　　　　　　　　　　│真
實性，不具有表示收受等收據之性質，不構│
│　│　　　　　　│　　　　　　　　　　　　　　　　│成
偽造私文書罪，僅為偽造署押罪。　　　　│
│　│　　　　　　│　　　　　　　　　　　　　　　　│4、
接續犯性質　　　　　　　　　　　　　 │
│　│　　　　　　├────────────────┼─
───────────────────┤
│　│　　　　　　│5、基隆市警察局第四分局警詢調查 │1、
被告於調查筆錄第1頁「受訊問人」處，偽│
│　│　　　　　　│筆錄、指認「周俊菁」口卡片　　　│簽
巳○○署押1枚、按捺指印1枚；並於筆錄第│
│　│　　　　　　│　　　　　　　　　　　　　　　　│8頁
末「受訊問人」處，亦偽簽署押及按指印 │
│　│　　　　　　│　　　　　　　　　　　　　　　　│各
1枚　　　　　　　　　　　　　　　　　 │
│　│　　　　　　│　　　　　　　　　　　　　　　　│2、
被告於筆錄第2頁至第8頁間之連接騎縫處 │
│　│　　　　　　│　　　　　　　　　　　　　　　　│，
各按捺指印2枚（共14枚），並於警詢筆錄 │
│　│　　　　　　│　　　　　　　　　　　　　　　　│後
所附之「周俊菁」指認口卡與警詢筆錄騎縫│
│　│　　　　　　│　　　　　　　　　　　　　　　　│處
，亦按捺指印2枚　　　　　　　　　　　 │
│　│　　　　　　│　　　　　　　　　　　　　　　　│3、
被告於筆錄第5頁第5行及第8行，因增補訂│
│　│　　　　　　│　　　　　　　　　　　　　　　　│正
筆錄內容，而按捺指印2枚　　　　　　　 │
│　│　　　　　　│　　　　　　　　　　　　　　　　│4、
警詢筆錄後所附「周俊菁」之指認口卡中 │
│　│　　　　　　│　　　　　　　　　　　　　　　　│，
被告於空白處偽簽巳○○署押1枚，及按捺 │
│　│　　　　　　│　　　　　　　　　　　　　　　　│指
印1枚，以示係巳○○指認　　　　　　　 │
│　│　　　　　　│　　　　　　　　　　　　　　　　│5、
被告於警詢筆錄及指認口卡內偽簽之簽名 │
│　│　　　　　　│　　　　　　　　　　　　　　　　│、
指印，僅屬配合刑事偵查所為之供述及指證│
│　│　　　　　　│　　　　　　　　　　　　　　　　│，
並為確認筆錄及指認內容，是警詢筆錄及指│
│　│　　　　　　│　　　　　　　　　　　　　　　　│認
口卡處之簽名、指印，不具收據性質，僅為│
│　│　　　　　　│　　　　　　　　　　　　　　　　│偽
造署押、印文罪。　　　　　　　　　　　│
├─┼──────┼────────────────┼─
───────────────────┤
│二│臺灣基隆地方│臺灣基隆地方法院檢察署93年10月20│1、
被告於筆錄第11頁末行之「受訊問人」處 │
│　│法院檢察署（│日偵訊筆錄　　　　　　　　　　　│，
偽簽巳○○署押1枚　　　　　　　　　　 │
│　│93年10月20日│　　　　　　　　　　　　　　　　│2、
被告接續於該次訊問具結之證人結文內， │
│　│21時30分許至│　　　　　　　　　　　　　　　　│「
證人」項下偽簽巳○○署押1枚　　　　　 │
│　│23時22分許）│　　　　　　　　　　　　　　　　│3、
僅為偽造署押罪　　　　　　　　　　　 │
│　│　　　　　　│　　　　　　　　　　　　　　　　│4、
筆錄及結文內偽造之署押犯行，係接續為 │
│　│　　　　　　│　　　　　　　　　　　　　　　　│之
　　　　　　　　　　　　　　　　　　　│
├─┼──────┼────────────────┼─
───────────────────┤
│三│臺灣基隆地方│臺灣基隆地方法院訊問筆錄（羈押調│1、
被告於法院訊問筆錄第6頁末「受訊問人」│
│　│法院（93年10│查庭）　　　　　　　　　　　　　│處
，偽簽署押1枚　　　　　　　　　　　　 │
│　│月21日2時3分│　　　　　　　　　　　　　　　　│2、
接續於臺灣基隆地方法院押票之「被告指 │
│　│許至3時30分 │　　　　　　　　　　　　　　　　│印
」欄內，按捺指印文數枚（複寫聯數聯），│
│　│許）　　　　│　　　　　　　　　　　　　　　　│再
持交法院行使，以示已收受羈押事由告知之│
│　│　　　　　　│　　　　　　　　　　　　　　　　│通
知　　　　　　　　　　　　　　　　　　│
│　│　　　　　　│　　　　　　　　　　　　　　　　│3、
被告接續於臺灣基隆地方法院送達證書內 │
│　│　　　　　　│　　　　　　　　　　　　　　　　│，
「送達方式」下「本人（簽名蓋章或按指印│
│　│　　　　　　│　　　　　　　　　　　　　　　　│）
」欄中，偽簽巳○○署押1枚，並交給地院 │
│　│　　　　　　│　　　　　　　　　　　　　　　　│執
行送達之法警，以示已收受押票　　　　　│
│　│　　　　　　│　　　　　　　　　　　　　　　　│4、
押票內之指印（代替簽名，性質亦為署押 │
│　│　　　　　　│　　　　　　　　　　　　　　　　│）
及送達證書內之簽名，係表示被告收受羈押│
│　│　　　　　　│　　　　　　　　　　　　　　　　│裁
定事由之告知及通知，具有私文書之性質，│
│　│　　　　　　│　　　　　　　　　　　　　　　　│被
告偽造後，持交法院及法警，已構成行使偽│
│　│　　　　　　│　　　　　　　　　　　　　　　　│造
私文書罪嫌　　　　　　　　　　　　　　│
├─┼──────┼────────────────┼─
───────────────────┤
│四│基隆市警察局│基隆市警察局第四分局警詢調查筆錄│1、
被告於該調查筆錄第1頁「應告知事項」欄│
│　│第四分局安定│　　　　　　　　　　　　　　　　│內
，偽簽署押1枚、並按指印文1枚；另在筆錄│
│　│派出所（93年│　　　　　　　　　　　　　　　　│第
4頁末「受訊問人」處，亦偽簽署押及按指 │
│　│10月26日21時│　　　　　　　　　　　　　　　　│印
各1枚　　　　　　　　　　　　　　　　 │
│　│許　　　　　│　　　　　　　　　　　　　　　　│2、
於筆錄第2頁至第4頁之連接頁騎縫處，各 │
│　│　　　　　　│　　　　　　　　　　　　　　　　│按
捺指印2枚（共6枚）　　　　　　　　　　│
│　│　　　　　　│　　　　　　　　　　　　　　　　│3、
同上述筆錄內簽名、按印，僅構成偽造署 │
│　│　　　　　　│　　　　　　　　　　　　　　　　│押
印文罪　　　　　　　　　　　　　　　　│
├─┼──────┼────────────────┼─
───────────────────┤
│五│臺灣基隆地方│臺灣基隆地方法院檢察署93年10月26│1、
被告於筆錄第2頁末「受訊問人」處，偽簽│
│　│法院檢察署（│日訊問筆錄　　　　　　　　　　　│署
押1枚　　　　　　　　　　　　　　　　 │
│　│93年10月26日│　　　　　　　　　　　　　　　　│2、
偽造署押罪　　　　　　　　　　　　　 │
│　│22時12分許）│　　　　　　　　　　　　　　　　│
　　　　　　　　　　　　　　　　　　　│
├─┼──────┼────────────────┼─
───────────────────┤
│六│臺灣基隆地方│臺灣基隆地方法院檢察署93年11月11│1、
被告於筆錄第6頁末「受訊問人」處，偽簽│
│　│法院檢察署（│日訊問筆錄　　　　　　　　　　　│署
押1枚，並於證人結文偽簽署押1枚　　　　│
│　│93年11月11日│　　　　　　　　　　　　　　　　│2、
接續於同日11時15分補訊問筆錄內，偽簽 │
│　│10時18分許至│　　　　　　　　　　　　　　　　│署
押1枚　　　　　　　　　　　　　　　　 │
│　│11時15分許）│　　　　　　　　　　　　　　　　│3、
偽造署押罪　　　　　　　　　　　　　 │
├─┼──────┼────────────────┼─
───────────────────┤
│七│臺灣基隆看守│臺灣基隆地方法院送達證書　　　　│1、
被告於「臺灣基隆地方法院聲請延長羈押 │
│　│所（93年12月│（93年12月15日上午9時30分聲請延 │準
備程序傳票」之送達證書「送達方式」下「│
│　│14日）　　　│長羈押準備程序傳票）　　　　　　│本
人（簽名蓋章或按指印）」欄中，偽簽署押│
│　│　　　　　　│　　　　　　　　　　　　　　　　│及
按指印各1枚，再持交看守所人員　　　　 │
│　│　　　　　　│　　　　　　　　　　　　　　　　│2、
構成行使偽造私文書　　　　　　　　　 │
├─┼──────┼────────────────┼─
───────────────────┤
│八│臺灣基隆地方│臺灣基隆地方法院93年12月15日訊問│1、
被告於該次訊問筆錄第2頁末「受訊問人」│
│　│法院（93年12│筆錄（延長羈押調查庭）　　　　　│處
，偽簽巳○○署押1枚　　　　　　　　　 │
│　│月15日9時30 │　　　　　　　　　　　　　　　　│2、
為偽造署押罪　　　　　　　　　　　　 │
│　│分許）　　　│　　　　　　　　　　　　　　　　│
　　　　　　　　　　　　　　　　　　　│
├─┼──────┼────────────────┼─
───────────────────┤
│九│臺灣基隆看守│臺灣基隆地方法院送達證書　　　　│1、
被告於同院延長羈押之刑事裁定送達證書 │
│　│所（93年12月│（延長羈押刑事裁定正本）　　　　│內
，「送達方式」下「本人（簽名蓋章或按指│
│　│16日）　　　│　　　　　　　　　　　　　　　　│印
）」欄中，偽簽巳○○署押1枚，並按捺指 │
│　│　　　　　　│　　　　　　　　　　　　　　　　│印
1枚，再持交看守所人員　　　　　　　　 │
│　│　　　　　　│　　　　　　　　　　　　　　　　│2、
為行使偽造私文書　　　　　　　　　　 │
├─┼──────┼────────────────┼─
───────────────────┤
│十│臺灣基隆看守│臺灣基隆地方法院送達證書　　　　│1、
同上述送達證書處簽名按指印各1枚　　　│
│　│所（93年12月│（93年12月21日上午10時20分毒品危│2、
行使偽造私文書　　　　　　　　　　　 │
│　│17日）　　　│害防制條例準備程序傳票）　　　　│
　　　　　　　　　　　　　　　　　　　│
├─┼──────┼────────────────┼─
───────────────────┤
│十│臺灣基隆地方│臺灣基隆地方法院93年12月21日毒品│1、
被告於該次筆錄第5頁末「受訊問人--被告│
│一│法院（93年12│危害防制條例案件準備程序筆錄　　│」
下，偽簽署押1枚　　　　　　　　　　　 │
│　│月21日10時20│　　　　　　　　　　　　　　　　│2、
接續於準備程序後，進行簡式審判程序之 │
│　│分許）　　　│　　　　　　　　　　　　　　　　│刑
事裁定正本送達證書簽名處，偽簽署押1枚 │
│　│　　　　　　│　　　　　　　　　　　　　　　　│，
再持交法院以示收受裁定　　　　　　　　│
│　│　　　　　　│　　　　　　　　　　　　　　　　│3、
筆錄內簽名是偽造署押，送達證書內簽名 │
│　│　　　　　　│　　　　　　　　　　　　　　　　│是
構成行使偽造私文書　　　　　　　　　　│
└─┴──────┴────────────────┴─
───────────────────┘
[案由摘要]
丙○○起訴書
